【裁判字號】    89,上訴,1530
【裁判日期】    900327
【裁判案由】    懲治盜匪條例等
【裁判全文】
臺灣高等法院台南分院刑事判決      八十九年度上訴字第一五三號        Ｃ
      上  訴  人  台灣台南地方法院檢察署檢察官
      被      告  丁  ○  ○
      指定辯護人  本院法官    乙  ○  ○
右上訴人因被告懲治盜匪條例案件，不服臺灣台南地方法院八十八年度訴字第一二二
○號，中華民國八十九年七月二十一日第一審判決（起訴案號：臺灣台南地方法院檢
察署八十八年度偵字第一○一○一號）提起上訴，本院判決如左：
      主      文
上訴駁回。
      理      由
一、公訴意旨略以：如起訴書所載（如附件）。
二、按犯罪事實應依證據認定之，無證據不得推定其犯罪事實；又不能證明被告犯罪
    者，即應諭知無罪之判決，刑事訴訟法第一百五十四條、第三百零一條第一項分
    別定有明文。
三、本件公訴人認被告丁○○涉有盜匪罪嫌，無非係以前揭事實，業據告訴人甲○○
    指證明確，且有偵查報告、診斷書及贓物認領保管單等附卷及西瓜刀二把扣案資
    為依據。
四、訊據被告堅決否認有右揭犯行，辯稱：當天凌晨四點，伊因朋友丙○○欠伊八百
    元，乃相約在中美保齡球館見面要還錢，並要一起打保齡球，但等了約十分鐘未
    見丙○○，伊便走到大智街三十八號前打電話回家詢問家人丙○○有無到家找伊
    ，結果被巡邏警員誤認為是搶匪等語。
五、按告訴人之告訴，係以使被告受刑事訴追為目的，是其陳述是否與事實相符，仍
    應調查其他證據以資審認，最高法院五十二年度台上字第一三○○號著有判例。
    經查，告訴人於警訊中雖指認被告為盜匪之人，惟其於偵查中復稱：有點像（指
    被告），搶的人有戴口罩，現在看起來又有一點不太一樣，我不太確定等語，且
    其於原審審理時亦陳稱：因那時（偵訊）我剛出院，人精神很差，眼睛模糊不敢
    指認，第二次偵訊指認相片就確定是被告等語，則告訴人未能肯定指認被告本人
    ，卻能明確指認被告相片，其先後指訴即有矛盾，是否可採即不無疑義。而告訴
    人於本院審理時所提出之錄音帶，其中並無錄到被告聲音，只是被告叔叔戊○○
    在未查明真相，且未經被告授權之情形下，嘗試與告訴人和解之過程而已，此點
    已經証人戊○○到庭証明屬實，尚不足做為不利於被告之証據。次查，被告於八
    十八年八月十二日凌晨四時許，與丙○○相約在中美保齡球館（與大智街相鄰）
    見面，因久候十餘分鐘未遇，被告乃步行至大智街三十八號前打電話回家詢問等
    情，亦經證人丙○○於原審審理時供明在卷，且經原審至現場勘驗結果，中美保
    齡球館附近僅大智街三十八號前設有一具公用電話，有勘驗筆錄附卷可按，堪信
    為真。本院為慎重查明被告是否有可能於清晨四點約朋友要求還錢及打球，再度
    傳拘丙○○到案說明，証實兩人說詞完全符合，應可採信。末查，扣案之西瓜刀
    二把及發還告訴人之新台幣（下同）三千二百元硬幣均非自被告身上扣得，被告
    經警逮捕時，警方僅自其身上搜得六十四元，亦無告訴人遭強取之三片IC板，此
    有偵查報告書在卷可憑，且該扣案之西瓜刀經送內政部警政署刑事警察局鑑定結
    果，其上採集之五枚指紋均無被告所有，亦有該局（八八）刑紋字第八五四○五
    號函附卷可稽，足認公訴人僅憑扣案之二把西瓜刀及贓物認領保管單即遽論被告
    有盜匪犯行，尚有誤會，並徵被告所辯尚非顯違常情，洵堪採信。
六、綜上所陳，本件依調查所得證據尚不足以證明被告確有本件犯行，此外復查無其
    他積極證據足資證明被告犯罪。原審以被告犯罪不能證明，而為無罪之諭知，並
    無不當。檢察官上訴意旨，以被告於案發現場形跡可疑急於離開等情，而認定其
    有犯本罪之嫌疑，不無速斷，其上訴為無理由，應予駁回。
七、據上論斷，應依刑事訴訟法第三百六十八條，判決如主文。
本案經檢察官邱克斌到庭執行職務。
中    華    民    國      九十      年      三      月      二十七      日
                                  臺灣高等法院臺南分院刑事第一庭
                                      審判長法官  鄭    文    肅
                                            法官  王    浦    傑
                                            法官  黃    聰    明
右正本證明與原本無異。
檢察官如不服本判決，應於判決送達後十日內向本院提出上訴書。
被告不得上訴。
                                      法院書記官  戴    淑    敏
中    華    民    國      九十      年      三      月      二十八      日


司法院資訊處製作；財團法人民間司法改革基金會備份。
